臺灣桃園地方法院刑事判決
111年度簡上字第498號
上  訴  人
即  被  告  江俊宏




                    （另案於法務部○○○○○○○○○○○執行中）
上列上訴人即被告因違反毒品危害防制條例案件，不服本院中華
民國111年5月20日所為111年度審簡字第112號第一審刑事簡易判
決（起訴書案號：110年度毒偵字第6409號），提起上訴，本院
管轄之第二審合議庭判決如下：
    主  文
上訴駁回。
    事實及理由
一、本件經本院管轄之第二審合議庭審理結果，認原審簡易判決
    以被告江俊宏係犯毒品危害防制條例第10條第2項施用第二
    級毒品罪，判處被告有期徒刑5月，如易科罰金，以新臺幣1
    ,000元折算1日。經核其認事用法均無違誤，量刑亦無不當
    ，應予維持，除證據部分補充「被告於本院準備程序及審理
    中之自白」（見本院簡上卷第134頁、第156頁）外，餘均引
    用原審刑事簡易判決書記載之事實、證據及理由（詳如附件
    ）。
二、被告上訴意旨略以：原審量刑過重，請求從輕量刑等語。
三、按量刑之輕重，係事實審法院得依職權自由裁量之事項，茍
    已斟酌刑法第57條各款所列情狀而未逾越法定刑度，則不得
    遽指為違法；又在同一犯罪事實與情節，如別無其他加重或
    減輕之原因，下級法院量定之刑，亦無過重或失輕之不當情
    形，則上級法院對於下級法院之職權行使，原則上應予尊重
    （最高法院72年台上字第6696號判例、85年度台上字第2446
    號裁判要旨參照）。被告雖以原審量刑過重為由提起上訴，
    然原審量處上開刑度，已審酌被告前已因施用毒品案件經戒
    癮處分，本應戒絕毒癮，詎其竟未能自新，仍一再施用足以
    導致人體機能發生依賴性、成癮性及抗藥性等障礙之第二級
    毒品，戕害自身健康，漠視法令禁制，所為誠屬不當，再衡
    以被告犯罪後坦承犯行，態度尚可，並斟酌被告之犯罪動機
    、情節及所生危害暨其生活及經濟狀況、素行、年紀及智識
    程度等一切情狀，量處被告有期徒刑5月，並諭知易科罰金
    之折算標準。原審於法定刑內量處前開刑度，該量刑並未逾
    越客觀上之適當性、相當性及必要性之比例原則，核屬妥適
    ，且量刑時所應考量之情事，迄至本案上訴審言詞辯論終結
    時，與原審並無二致，揆諸前揭說明，本院對原審量刑之職
    權行使，自當予以尊重。從而，被告執前詞提起上訴，為無
    理由，應予駁回。
據上論斷，應依刑事訴訟法第455條之1第1項、第3項、第368條
、第373條，判決如主文。
本案經檢察官康惠龍提起公訴，檢察官謝咏儒到庭執行職務。
中　　華　　民　　國　　111 　年　　12　　月　　20　　日
                  刑事第九庭審判長法    官  陳品潔
　　　　　　　　　
　　　　　　　　　                法    官  王鐵雄
　　　　　　　　　
　　　　　　　　　                法    官  蔣彥威
以上正本證明與原本無異。
不得上訴。
　　　　　　　　　　　　　　　    書 記 官　賴葵樺　　　
中　　華　　民　　國　　111 　年　　12　　月　　20　　日